{
	"name": "diagnostiquer",
	"definition": "diagnose; diagnosticate; ...",
	"model": "marcher",
	"auxiliary": "avoir",
	"otherForms": "se diagnostiquer/ne pas diagnostiquer/ne pas se diagnostiquer",
	"indicatif": {
		"présent": {
			"je": "diagnostique",
			"tu": "diagnostiques",
			"il/elle": "diagnostique",
			"nous": "diagnostiquons",
			"vous": "diagnostiquez",
			"ils/elles": "diagnostiquent"
		},
		"imparfait": {
			"je": "diagnostiquais",
			"tu": "diagnostiquais",
			"il/elle": "diagnostiquait",
			"nous": "diagnostiquions",
			"vous": "diagnostiquiez",
			"ils/elles": "diagnostiquaient"
		},
		"futur": {
			"je": "diagnostiquerai",
			"tu": "diagnostiqueras",
			"il/elle": "diagnostiquera",
			"nous": "diagnostiquerons",
			"vous": "diagnostiquerez",
			"ils/elles": "diagnostiqueront"
		},
		"passé simple": {
			"je": "diagnostiquai",
			"tu": "diagnostiquas",
			"il/elle": "diagnostiqua",
			"nous": "diagnostiquâmes",
			"vous": "diagnostiquâtes",
			"ils/elles": "diagnostiquèrent"
		},
		"passé composé": {
			"j'": "ai diagnostiqué",
			"tu": "as diagnostiqué",
			"il/elle": "a diagnostiqué",
			"nous": "avons diagnostiqué",
			"vous": "avez diagnostiqué",
			"ils/elles": "ont diagnostiqué"
		},
		"plus-que-parfait": {
			"j'": "avais diagnostiqué",
			"tu": "avais diagnostiqué",
			"il/elle": "avait diagnostiqué",
			"nous": "avions diagnostiqué",
			"vous": "aviez diagnostiqué",
			"ils/elles": "avaient diagnostiqué"
		},
		"passé antérieur": {
			"j'": "eus diagnostiqué",
			"tu": "eus diagnostiqué",
			"il/elle": "eut diagnostiqué",
			"nous": "eûmes diagnostiqué",
			"vous": "eûtes diagnostiqué",
			"ils/elles": "eurent diagnostiqué"
		},
		"futur antérieur": {
			"j'": "aurai diagnostiqué",
			"tu": "auras diagnostiqué",
			"il/elle": "aura diagnostiqué",
			"nous": "aurons diagnostiqué",
			"vous": "aurez diagnostiqué",
			"ils/elles": "auront diagnostiqué"
		}
	},
	"subjonctif": {
		"présent": {
			"que": "vous diagnostiquiez",
			"qu'il/elle": "diagnostique",
			"qu'ils/elles": "diagnostiquent"
		},
		"imparfait": {
			"que": "vous diagnostiquassiez",
			"qu'il/elle": "diagnostiquât",
			"qu'ils/elles": "diagnostiquassent"
		},
		"plus-que-parfait": {
			"j'": "eusse diagnostiqué",
			"que": "vous eussiez diagnostiqué",
			"qu'il/elle": "eût diagnostiqué",
			"qu'ils/elles": "eussent diagnostiqué"
		},
		"passé": {
			"j'": "aie diagnostiqué",
			"que": "vous ayez diagnostiqué",
			"qu'il/elle": "ait diagnostiqué",
			"qu'ils/elles": "aient diagnostiqué"
		}
	},
	"conditionnel": {
		"présent": {
			"je": "diagnostiquerais",
			"tu": "diagnostiquerais",
			"il/elle": "diagnostiquerait",
			"nous": "diagnostiquerions",
			"vous": "diagnostiqueriez",
			"ils/elles": "diagnostiqueraient"
		},
		"passé première forme": {
			"j'": "aurais diagnostiqué",
			"tu": "aurais diagnostiqué",
			"il/elle": "aurait diagnostiqué",
			"nous": "aurions diagnostiqué",
			"vous": "auriez diagnostiqué",
			"ils/elles": "auraient diagnostiqué"
		},
		"passé deuxième forme": {
			"j'": "eusse diagnostiqué",
			"tu": "eusses diagnostiqué",
			"il/elle": "eût diagnostiqué",
			"nous": "eussions diagnostiqué",
			"vous": "eussiez diagnostiqué",
			"ils/elles": "eussent diagnostiqué"
		}
	},
	"participe": {
		"présent": { "diagnostiquant": "" },
		"passé composé": { "ayant": "diagnostiqué" },
		"passé": {
			"masc.sg.:": "diagnostiqué",
			"masc.pl.:": "diagnostiqués",
			"fém.sg.:": "diagnostiquée",
			"fém.pl.:": "diagnostiquées"
		}
	},
	"imperatif": {
		"présent": {
			"diagnostique": "",
			"diagnostiquons": "",
			"diagnostiquez": ""
		},
		"passé": {
			"aie": "diagnostiqué",
			"ayons": "diagnostiqué",
			"ayez": "diagnostiqué"
		}
	},
	"infinitif": {
		"présent": { "diagnostiquer": "" },
		"passé": { "avoir": "diagnostiqué" }
	}
}
